【裁判字號】    90,易,178
【裁判日期】    900321
【裁判案由】    贓物
【裁判全文】
臺灣彰化地方法院刑事判決                            九十年度易字第一七八號
    公  訴  人  臺灣彰化地方法院檢察署檢察官
    被      告  乙○○
右列被告因贓物案件，經檢察官提起公訴（八十九年度偵字第八八八八號），本院判
決如左：
    主  文
乙○○故買贓物，處拘役伍拾日，如易科罰金，以百元折算壹日。
    事  實
一、乙○○於民國八十九年八月間，某日在彰化縣埤頭鄉○○村○○路六十五號住處
    前，明知姓名為「陳文進」之某不詳年籍之人士，所出售未懸掛車牌、引擎號碼
    為ＧＹ６Ｄ－七七○一三三號之機車係屬贓物，仍以新台幣（下同）八千元代價
    購買，供其代步。嗣於同年十一月十日凌晨一時十分，為警在彰化縣埤頭鄉○○
    村○○路附近產業道路旁，巡邏發現該機車未懸掛車牌而停放該處，始循綜查獲
    上情。
二、案經彰化縣警察局北斗分局報告臺灣彰化地方法院檢察署檢察官偵查起訴。
    理  由
一、訊據被告乙○○固坦承於右揭時、地以八千元代價向姓名為「陳文進」之不詳年
    籍之人士購買上開機車之事實，惟矢口否認涉有故買贓物之犯行，並辯稱：其購
    買之初該機車不知係贓車云云。然查：（一）姓名為「陳文進」之不詳年藉之人
    士於八十九年八月間，在彰化縣埤頭鄉○○村○○路六十五號前，賣給被告乙○
    ○未懸掛車牌，引擎號碼為ＧＹ六Ｄ－七七○一三三號之機車，該車屬林鄭鳳所
    有，於八十八年七月十二日凌晨一時許，在彰化縣北斗鎮○○路環球保齡球館前
    失竊之事實，業據被害人林鄭鳳之子甲○○指訴綦詳（見警訊卷第三頁），並有
    車輛竊盜、車牌失竊資料個別查詢表及贓物認領保管單各乙紙附卷可稽，是該車
    係贓物無誤。（二）又查，被告乙○○於偵查中稱：與「陳文進」講好八千元，
    先付五千元，於拿行照及車牌後，再付三千元，當時機車就沒有車牌等語。按當
    時情形，機車未掛車牌，且「陳文進」亦未提出可證明車輛權利之行車執照，而
    被告乙○○得以八千元代價購得，衡諸常理，未掛車牌又無行照，且得以低價購
    得之機車，被告乙○○應明知該車屬贓車甚明。另被告乙○○於本院審理中明白
    供稱以前有買機車之經驗（見本院九十年三月七日審判筆錄），查與上開機車同
    型車種，市場價格約在四、五萬元間，被告乙○○對於在非一般交易場所，竟得
    以低價購買之機車，應為贓車之事，應有認識，自益證被告乙○○明知該機車為
    贓車之事實。故被告乙○○所辯，與事實不符，不可採信。本件事證明確，被告
    犯行，足堪認定。
二、故核被告所為，係犯刑法第三百四十九條第二項故買贓物罪。爰審酌被告犯罪後
    之態度及被害人所受之損害等一切情況，爰判決如主文所示之刑，並諭知易科罰
    金之折算標準。
三、據上論斷，應依刑事訴訟法第二百九十九條第一項前段，刑法第三百四十九條第
    二項、修正後刑法第四十一條第一項，罰金罰鍰提高標準條第一條前段、第二條
    ，判決如主文。
本案經檢察官吳祚延到庭執行職務。
中      華      民      國      九十      年      三      月    二十一  日
                                      臺灣彰化地方法院刑事第三庭
                                          法      官  洪  志  賢
右正本證明與原本無異。
如不服本判決，應於判決送達後十日內向本院提出上訴狀( 須附繕本 )。
告訴人或被害人對於判決如有不服具備理由請求檢察官上訴者，其上訴期間之計算係
以檢察官收受判決正本之日期為準。
                                        法院書記官  洪  年  慶
中      華      民      國      九十      年      三      月    二十八  日
刑法第三百四十九條
收受贓物者，處三年以下有期徒刑、拘役或五百元以下罰金。
搬運、寄藏、故買贓物或為牙保者，處五年以下有期徒刑、拘役或科或併科一千元以
下罰金。
因贓物變得之財物，以贓物論。


司法院資訊處製作；財團法人民間司法改革基金會備份。
